臺灣桃園地方法院刑事判決
110年度原訴字第33號
公  訴  人  臺灣桃園地方檢察署檢察官 
被      告  陳韋任



選任辯護人  柏仙妮律師（法扶律師）
上列被告因違反毒品危害防制條例案件，經檢察官提起公訴（10
9年度偵字第31054號、第31084號、第31085號、第31086號、第3
1088號、第31089號、第31090號、第32045號、110年度軍少連偵
字第3號），本院判決如下：
    主  文
丁○○無罪。
    理  由
一、公訴意旨略以：被告丁○○明知2-氟-去氯愷他命係毒品危害
    防制條例所列管之第三級毒品，不得非法販賣、持有，竟與
    甲○○、戊○○共同基於販賣第三級毒品以牟利之犯意聯絡，由
    戊○○擔任總機，待買家撥打附表編號1、2所示公線電話，與
    戊○○聯繫交易毒品之時間、地點及前往交易之車款、車色後
    ，由丁○○提供甲○○車牌號碼000-0000號自用小客車（下稱系
    爭車輛），再由擔任司機之甲○○駕駛系爭車輛，前往約定地
    點與買家會合，於附表編號1、2所示時間、地點，以附表編
    號1、2所示金額，販賣第三級毒品予附表編號1、2所示買家
    。因認被告丁○○涉犯修正前毒品危害防制條例第4條第3項之
    販賣第三級毒品罪嫌云云。
二、按犯罪事實應依證據認定之，無證據不得認定犯罪事實；不
    能證明被告犯罪者，應諭知無罪之判決，刑事訴訟法第154
    條第2項、第301條第1項分別定有明文。又刑事訴訟法第161
    條第1項規定：檢察官就被告犯罪事實，應負舉證責任，並
    指出證明之方法。因此，檢察官對於起訴之犯罪事實，應負
    提出證據及說服之實質舉證責任。倘其所提出之證據，不足
    為被告有罪之積極證明，或其指出證明之方法，無從說服法
    院以形成被告有罪之心證，基於無罪推定之原則，自應為被
    告無罪判決之諭知（最高法院92年台上字第128號判例要旨
    參照）。又按被告或共犯之自白，不得作為有罪判決之唯一
    證據，仍應調查其他必要之證據，以察其是否與事實相符，
    刑事訴訟法第156條第2項定有明文。若共同被告具有共犯關
    係者，雖其證據資料大體上具有共通性，共犯所為不利於己
    之陳述，固得採為其他共犯犯罪之證據，然為保障其他共犯
    之利益，該共犯所為不利於己之陳述，除須無瑕疵可指外，
    且仍應調查其他必要之證據，以察其是否與事實相符，不得
    專憑該項陳述作為其他共犯犯罪事實之認定，即尚須以補強
    證據予以佐證。
三、本件公訴意旨認被告丁○○涉犯前開罪嫌，無非係以其及甲○○
    、戊○○之供述、證人陳政財及宋柏諺之證述、通訊監察譯文
    等為其主要論據。
四、訊據被告丁○○固坦承有於民國109年3月間，將名下之系爭車
    輛借予甲○○，惟堅詞否認有何附表編號1、2所示販賣第三級
    毒品之犯行，辯稱：我是把系爭車輛借給甲○○，我開便當店
    ，甲○○是我的員工，他會幫我開車出去送便當，順便去載他
    女友，我不知道他會開我的車去販賣毒品等語；辯護人則為
    其辯護以：甲○○已證稱其未向被告丁○○表示其借車之目的係
    要供販毒使用，且依卷內其他事證，亦無法證明被告丁○○有
    參與販毒集團之犯罪行為等語。經查：
㈠、證人甲○○於警詢中供稱：丁○○是我朋友，他沒有參與販毒，
    他將系爭車輛借我使用；附表編號1這次，客人撥打公機要
    買毒品，掌機的人是戊○○，司機是我本人；附表編號2這次
    ，是客人要購買毒品，戊○○掌機，司機是我本人等語（見10
    9年度偵字第31085號卷第19至21頁）；又於本院審理時證稱
    ：我之前在丁○○的便當店工作，附表編號1、2這兩次販毒，
    戊○○是總機，我負責送貨，這兩次我有跟丁○○借系爭車輛，
    我跟他說我去載我女朋友，我沒有跟他說要去販賣毒品，丁○○沒有去，後來販賣毒品獲得的利益也沒有給丁○○等語（見
    本院卷四第49至51頁），依證人甲○○上開證述可知，其於附
    表編號1、2所示時間，雖有向被告丁○○借用系爭車輛，並駕
    駛該車至附表編號1、2所示地點，與買家陳政財、宋柏諺交
    易毒品，然其並未告知被告丁○○借用系爭車輛之目的為何，
    被告丁○○亦未與其一同前往交易地點，且交易完成後亦未給
    與被告丁○○任何好處或報酬，則被告丁○○於109年3月18日出
    借系爭車輛予甲○○，是否知悉甲○○係要前去與買家交易毒品
    ，已有可疑，尚無法排除被告丁○○僅係單純出借車輛，不知
    甲○○係要駕車前去交易毒品之可能。
㈡、證人戊○○於警詢中供稱：附表編號1、2這兩次，是藥腳打電話來要跟我們買毒品，是我掌機通話，司機我不知道是誰，每天都是甲○○會先跟我說今天司機開什麼車及車牌，販毒集團成員我只知道有甲○○、丙○○等語（見109年度偵字第31088號卷第21至22頁、第25頁）；又於本院審理時證稱：丁○○是我之前做便當店的老闆，附表編號1、2這兩次販毒，我都是擔任總機，負責接聽想要買毒的人的電話，之後通知司機送到哪裡去；我接到買家電話後，我忘記打哪支電話，可是我非常清楚不是丁○○，因為我以前是他的員工，他的聲音我很清楚；我確定甲○○有去送，我在當總機時，接電話的是甲○○，我沒有跟丁○○對到話過；我開庭看到車牌000-0000，因為以前有開過那台車送便當過，我才會以為是丁○○跟甲○○一起去，但實際上我不確定；丁○○有便當店的正常工作，他不必參加販毒的工作等語（見本院卷四第53至57頁），依證人戊○○上開證述可知，被告丁○○並非販毒集團成員，且其接聽附表編號1、2所示買家欲購買毒品之電話後，係通知甲○○前去與買家交易毒品，未與被告丁○○聯繫過送毒事宜，參以卷內僅有證人戊○○與買家聯繫交易毒品事宜之通訊監察譯文（見109年度偵字第31088號卷第91至93頁、第97至98頁），未見證人戊○○與被告丁○○聯繫之證據，互核證人甲○○證稱被告丁○○不知其借用系爭車輛之目的等證述，自難認被告丁○○有參與附表編號1、2所示販賣第三級毒品犯行。公訴意旨僅憑被告丁○○提供系爭車輛予甲○○，即遽認被告丁○○與甲○○、戊○○有販賣第三級毒品之犯意聯絡及行為分擔，尚嫌速斷。　
五、綜上所述，公訴人認被告丁○○涉犯附表編號1、2所示販賣第
    三級毒品罪嫌所憑之證據，在客觀上尚未達於通常一般人均
    不致於有所懷疑，得確信其為真實之程度，因尚有合理之懷
    疑存在，本院無從形成有罪之確信，基於無罪推定原則，自
    應為被告丁○○無罪判決之諭知，以昭審慎。　
據上論斷，應依刑事訴訟法第301條第1項，判決如主文。
本案經檢察官乙○○提起公訴，檢察官黃翎樵到庭執行職務。
中　　華　　民　　國　　111 　年　　7 　　月　　29　　日
                  刑事第九庭審判長法    官  陳品潔
　　　　　　　　　
　　　　　　　　　                法    官  謝承益
　　　　　　　　　
　　　　　　　　　                法    官  蔣彥威
以上正本證明與原本無異。
如不服本判決應於收受判決後20日內向本院提出上訴書狀，並應
敘述具體理由。其未敘述上訴理由者，應於上訴期間屆滿後20日
內向本院補提理由書(均須按他造當事人之人數附繕本)「切勿逕
送上級法院」。 
　　　　　　　　　　　　　　　    書 記 官　賴葵樺
中　　華　　民　　國　　111 　年　　7 　　月　　29　　日
附表：
編號 販毒者、販毒公線 交易時間（民國）、地點、毒品種類、價格（新台幣）    備註  購毒者、聯繫電話    1 甲○○（司機） 戊○○（總機） 0000000000 109年3月18日下午5時19分許，在桃園市○○區○○路000號萊爾富便利商店，販賣2-氟-去氯愷他命1包，價格2,000元。 起訴書附表編號5  陳政財 0000000000    2 甲○○（司機） 戊○○（總機） 0000000000 109年3月18日下午4時1分許，在桃園市金陵路5段之黃泥塘7-11便利商店，販賣2-氟-去氯愷他命1包，價格2,000元。 起訴書附表編號6  宋柏諺 0000000000